# 如果等待期内，第一年就未达到约定业绩条件，是不是直接不确认股份支付就行？

提问人：alony 时间：2015-08-03 15:47:21
如果等待期内，第一年就未达到约定业绩条件， 是不是直接不确认股份支付就行（前几个月若有确认，年底冲回即可？）？ 谢谢！

回答人：chenyiwei
如果是权益结算的股份支付，且这里所说的业绩条件仅包含非市场条件（如收入规模或增长率、利润规模或增长率、净资产收益率等），且仅有这一期涉及第一年业绩条件的股份支付安排，则本年度应确认的股份支付费用为零，此前就本次股份支付已确认的费用在确认不满足条件时冲回。 另外注意：如果是一次授予、分期行权或解锁，且后几个批次的业绩条件仅涉及以后年度的业绩，目前无法确定以后年度的业绩能否达到以后批次的业绩条件标准的，则与以后批次相关的股份支付费用仍建议继续确认。

提问人：石皮草虫 时间：2015-10-24 16:45:08
陈版主，我追问一下：①业绩条件未满足的情况时，此前就本次股份支付已确认的费用在确认不满足条件时冲回的原因是什么？个人觉得：之前已确认的费用，继续留在资本公积中作为被授予员工对于公司的投入不是更恰当么？同时，这种冲回也会给公司带来调节利润的不利影响。②如果确需冲回，那么对应的成本费用是冲回在当年还是成本费用列支的年度？谢谢陈版主。

回答人：chenyiwei
不满足服务期限条件或非市场业绩条件，则最终授予权益工具的数量为零，相应地累计确认的股份支付费用也应当为零。这是冲回已确认费用的准则依据。冲回金额不追溯调整前期，类似于会计估计变更。

提问人：1017744196 时间：2018-11-09 08:54:14
请教陈版，如果第一年非市场条件未达到到不确认，那后面年度无法预计是否达到是否就要确认，如果到时候上市股价低于授予价格，肯定不会行权，这时候再冲回？ 还是如果预计股价不会高于授予价格，就直接不确认了。
因为授予的价格就是授予日前 20 个交易日均价，确认的时候是按授予价格全额确认，还是以授予日股价减行权价差额确认股份支付？

回答人：chenyiwei
1 、只要满足非市场业绩条件和服务期限条件，不论最终是否行权，都要确认股份支付费用。 2 、按授予日标的股份市价减去授予价格的差额计量股份支付费用。

提问人：cathy1048 时间：2019-04-24 17:24:41
@chenyiwei 陈老师，想请教一下，如果股份支付，一次性授予，分期行权，几个分期的业绩条件都为非市场条件，明确高管服务年限；每年资产负债表日应该如何确定股份支付费用？案例为：授予日为 2018 年 7 月 5 日，授予日公允价值为 18 元；激励股份数量为10000 股，激励人数 10 人，假设都不离职；行权条件是，①在 2018 年 6 月 30 日止 6 个月，公司转亏为盈，从 2018 年 8 月 30 日止 2013 年7 月 4 日可以行权，可行权股份数为50%；②在 2019 年 6 月 30 日止 6 个月，公司净利润达到 1 亿，从 2019 年 8 月 30 日止 2013 年 7 月 4 日可以行权，可行权股份数为30%（最多80%）；③在 2020 年 6 月 30 日止 6 个月，公司净利润达到 2 亿，从 2020 年 8 月 30 日止 2013 年 7 月 4日可以行权，可行权股份数为20%（最多100%）；如果这前面 2 个分期的非市场条件都达到，可以行权，第三个业绩条件没有达到，那么每年确认的费用是多少？暂不考虑行权情况。

回答人：chenyiwei
你的举例有问题？业绩条件还没有确定是否满足时，就可以行权了？